臺灣屏東地方法院刑事判決　　　　　　　　　　　　　九十一年度交訴字第九四號
　　公　訴　人　臺灣屏東地方法院檢察署檢察官
　　被　　　告　甲○○
右列被告因過失致死等案件，經檢察官提起公訴（九十一年度偵字第二一０三號、九
十一年度偵字第二一六三號），本院判決如左：
    主  文
甲○○服用酒類，不能安全駕駛動力交通工具而駕駛，處有期徒刑月；又因過失致
人於死，處有期徒刑捌月。應執行有期徒刑拾月，緩刑年，緩刑期間付保護管束。
    事  實
一、甲○○於民國九十一年四月十日上午九時許，在屏東縣內埔鄉隘寮村工寮內與同
    事飲酒，已因飲酒過量而有輕度酩酊、說話含糊、腳步不穩、嘔心、多辯等酒醉
    症狀，達不能安全駕駛動力交通工具之狀況，仍於同日十時二十分許，駕駛已遭
    註銷車牌之車號ＷＭ—九五一五號自小客車，自上開工寮出發，沿速限四十公里
    之屏東縣內埔鄉○○路由南往北方向行駛，於同日十時三十分許，途經金陵路與
    龍興路交岔路口之彎道時，本應注意行車速度應依標誌之規定，不得超速行駛，
    於行駛彎道處更應減速慢行，作隨時停車之準備，且在劃有分向限制線之路段，
    不得駛入來車之車道內，而依當時天候晴，日間自然光線，道路無障礙物，視距
    良好，依其智識、能力亦無不能注意之情事，竟酒醉駕駛上開自用小客車，以時
    速六十公里之速度，行駛於上開彎道，因車速過快，而侵入對向車道行駛，致其
    左前車頭撞擊由陳建宏騎乘沿上開路段由北往南方向行駛之車號ＮＢ三—八六０
    號機車左側車身，致陳建宏人車倒地，受有頭部外傷併顱內出血之傷害，陳建宏
    經送醫急救後不治死亡。甲○○於肇事後犯行未被偵查機關發覺前，即託路人自
    行向警方報案，留在現場，向前來處理車禍事宜之員警坦承肇事並接受裁判，警
    方發現其有喝酒跡象，因此對其進行酒精測試，發現其呼氣酒精濃度亦高達每公
    升零點七一毫克，而查獲其酒醉駕車之情事。
二、案經屏東縣警察局內埔分局報驗後由臺灣屏東地方法院檢察署檢察官偵查起訴。
    理  由
一、右開事實，業據被告甲○○於警偵訊及本院審理中坦承不諱，並有道路交通事故
    調查報告表及事故現場圖一紙、現場照片二十幀及檢察官於九十一年四月十一日
    至事故現場所作之勘驗筆錄一份、酒精濃度測試表及測試觀察記錄表一紙在卷可
    資佐證，被告於肇事當日十三時二十三分許，經警檢測呼氣酒精濃度為每公升零
    點七一毫克，而依卷附血液中酒精濃度與酒醉程度及呈現症狀之關係表所示，被
    告當時已呈現輕度酩酊說話含糊、腳步不穩、嘔心、多辯等症狀。又飲酒後體內
    酒精濃度在每公升０點五五毫克至每公升０點七五毫克，其肇事率約正常人之十
    倍至二十五倍，此有酒精濃度與肇事率之關係對照表可參，是被告當時確已酒醉
    達於不能安全駕駛動力交通工具之狀況。又被害人陳建宏因本件車禍事故受有頭
    部外傷併顱內出血之傷害，經送醫急救後不治死亡等情，亦經臺灣屏東地方法院
    檢察署檢察官督同檢驗員相驗明確，有相驗屍體證明書、驗斷書、勘驗筆錄、相
    驗報告書及行政院國退除役官兵輔導委員會龍泉榮民醫院診斷證明書等在卷足憑
    ，被害人陳建宏死亡係因被告行經彎道未減速慢行，以致失控衝入對向車道所致
    ，應無疑義。
二、按行車速度，應依標誌之規定；汽車行經彎道時，應減速慢行，作隨時停車之準
    備；汽車在劃有分向限制線之路段，不得駛入來車之車道內，道路交通安全規則
    第九十三條第一項第四款及第九十七條第二款分別定有明文。查本件肇事地點速
    限為四十公里，此有道路交通事故調查報告表一紙在卷可參，被告於警訊中自承
    ：當時車速約六十公里，發現被害人時約距離十公尺左右，我沒有踩剎車，直到
    撞上後，才開始踩剎車等語，其餘本院審理時復供稱：因為我開太快，該處又是
    轉彎道，因閃避不及才撞到等語（見本院九十一六月十三日審判筆錄），可見被
    告確有超速且其經過彎道並未減速慢行作隨時停車之準備，因而衝入對向車道而
    撞及迎面駛來之被害人陳建宏，其有違反上述交通安全規則至明；再依道路交通
    事故調查報告表記載，當時天候為晴天、光線為日間有自然光線、路面無缺陷、
    視距良好、並無障礙物之情況，可見被告當時並無不能注意之情事，竟疏未注意
    ，以致撞及被害人陳建宏機車致被害人死亡，被告就本件事故之發生顯有過失責
    任至明。又本件被害人陳建宏之死亡既因被告之過失所致，二者間具相當因果關
    係無疑。本件事證已明，被告犯行應堪認定。
三、核被告所為，係犯刑法第一百八十五條之三之服用酒類不能安全駕駛動力交通工
    具而駕駛罪及同法第二百七十六條第一項之過失致人於死罪。又被告酒醉駕車，
    因而致人死亡，應依道路交通管理處罰條例第八十六條第一項規定，就過失致死
    部分加重其刑。惟被告肇事後於未被偵查機關發覺前，即向前來處理車禍事宜之
    警員自首及接受裁判，已據其於警訊時供述明確，應依刑法第六十二條前段之規
    定，就過失致死罪減輕其刑。其過失致死罪部分有刑之加減事由，應先加後減之
    。被告所犯上開二罪，犯意各別，罪名互異，應予分論併罰。爰審酌被告素行、
    無政府視法令宣導，猶酒後駕車肇致被害人死亡，本應從重量刑，惟念其於事後
    已與被害人家屬達成和解，經被害人家屬表示願意原諒其犯行，及犯罪後態度等
    一切情狀，分別量處如主文所示之刑，並定其應執行之刑。末查被告前未曾受有
    期徒刑以上刑之宣告，有臺灣屏東地方法院檢察署刑案資料查註紀錄表及臺灣高
    等法院被告全國前案紀錄表各一份在卷可參，因一時疏於注意，致罹刑典，且已
    坦承犯行，深具悔意，並與被害人家屬達成和解，其經此偵、審程序及科刑判決
    之教訓，應知所警愓，而無再犯之虞，且其目前有三名子女尚待扶養，因此，本
    院認前開宣告刑，以暫不執行為適當，爰併予宣告緩刑三年，以啟自新，又為確
    實革除被告酒後駕車之惡習，有加強對被告追蹤、考核及輔導之必要，爰對被告
    併予諭知緩刑期間付保護管束，以觀後效。
據上論斷，應依刑事訴訟法第二百九十九條第一項前段，道路交通管理處罰條例第八
十六條第一項，刑法第一百八十五條之三、第二百七十六條第一項、第六十二條前段
、第五十一條第五款、第七十四條第一款、第九十三條第一項，罰金罰鍰提高標準條
例第一條前段，判決如主文。
本案經檢察官薛水生到庭執行職務。
中      華      民      國      九十一      年    六    月    二十七    日
                                        臺灣屏東地方法院交通法庭
                                            審判長法  官  黃國永
                                                  法  官  陳姵君
                                                  法  官  余德正
右正本證明與原本無異。
如不服本判決應於收受本判決後送達後十日內向本院提出上訴書狀，其未敘述上訴理
由者，並得於提起上訴後十日內向本院補提理由書狀（均須按他造當事人之人數附繕
本 ）「切勿逕送上級法院」
                                                  書記官  曾文玲
中      華      民      國      九十一      年    六    月    二十七    日
附錄法條：
刑法第一百八十五條之三
服用毒品、麻醉藥品、酒類或其他相類之物，不能安全駕駛動力交通工具而駕駛者，
處一年以下有期徒刑、拘役或三萬元以下罰金。
刑法第二百七十六條第一項
因過失致人於死者，處二年以下有期徒刑、拘役或二千元以下罰金。
